臺灣新竹地方法院刑事判決
110年度金訴字第127號
公  訴  人  臺灣新竹地方檢察署檢察官
被      告  張明益





上列被告因違反洗錢防制法等案件，經檢察官提起公訴(110年度
偵字第3273號)，本院判決如下：
    主  文
本件公訴不受理。
    理  由
一、公訴意旨略以：被告張明益於民國109年9月份起基於參與犯
    罪組織之犯意，以通訊軟體易信參與其他真實姓名年籍不詳
    之成年人所屬三人以上，以實施詐術為手段所組成之具有持
    續性、牟利性之結構性組織，擔任提款車手角色，並聽從暱
    稱「新豐泰」、「主任」、「無服務」、「大誠」及「四顆
    西瓜」等人為首之詐欺集團成員，負責提款任務。被告與上
    開詐欺集團其他成年成員，共同意圖為自己不法之所有，基
    於三人以上共同詐欺取財之犯意聯絡，由真實姓名、年籍不
    詳之詐欺集團機房成員，於同年10月3日以「解除扣款」、
    「信用卡止付」等施用詐術，致告訴人陳雯宜因此陷於錯誤
    ，於同日匯款至案外人李奇軒所有之人頭帳戶（000-000000
    000000『1』【起訴書誤載帳號為000-000000000000，應予更
    正】）。被告為掩飾、隱匿自己及詐欺集團犯罪所得之去向
    及所在，於告訴人陳雯宜將款項匯至上開人頭帳戶後，復於
    同日持上開人頭帳戶之金融卡，前往高雄市○○區○○○路00號
    玉山銀行左營分行ATM提領贓款，告訴人陳雯宜匯款之時間
    、地點、金額，及被告提款之時間、金額均如附表所示，因
    認被告上開行為涉犯刑法第339條之4第1項第2款之三人以上
    共同詐欺取財罪嫌，及違反洗錢防制法第2條第1款而犯同法
    第14條第1項之一般洗錢罪嫌等語（起訴書所載涉犯組織犯
    罪防制條例第3條第1項後段之參與犯罪組織罪嫌部分，業經
    公訴人於110年7月5日出具補充理由書予以刪除更正）。
二、按同一案件繫屬於有管轄權之數法院者，由繫屬在先之法院
    審判之，刑事訴訟法第8條前段定有明文。依同法第8條之規
    定不得為審判者，應諭知不受理之判決；又不受理之判決，
    得不經言詞辯論為之，刑事訴訟法第303條第7款及第307條
    分別定有明文。次按，刑事訴訟法第8條所稱之「同一案件
    」包括事實上及法律上同一案件，即指所訴案件之被告及犯
    罪事實均屬同一者而言，而實質上或裁判上一罪，其基本事
    實或有差異，然在實體法上仍屬一罪，且刑罰權僅為單一，
    是其在法律上之事實關係既屬單一，且有不可分性，則檢察
    官雖僅就其犯罪事實之一部起訴，效力仍及於全部，自不失
    為同一案件，而受理法院即應就全部事實予以審判，不能就
    其他部分另案再行起訴，故同一案件之犯罪事實之一部業經
    檢察官提起公訴，復就其他部分犯罪事實於其他法院重行起
    訴者，自應諭知不受理之判決。是實質上或裁判上一罪之犯
    罪事實一部提起公訴，依審判不可分原則，其效力既及於全
    部，則其他部分自不得再行提起公訴。
三、經查，告訴人陳雯宜於109年10月3日受被告所屬詐欺集團成
    員詐欺，於同日匯款至玉山銀行帳號000-0000000000000號
    帳戶及第一銀行帳號000-00000000000號帳戶內，被告因而
    提領上開第一銀行帳號000-00000000000號帳戶內之詐騙款
    項，涉犯刑法第339條之4第1項第2款之三人以上共同詐欺取
    財罪嫌乙案，前經臺灣高雄地方檢察署檢察官於110年1月28
    日以110年度偵字第427號案件提起公訴，嗣於110年3月4日
    繫屬於臺灣高雄地方法院，並由臺灣高雄地方法院以110年
    度審訴字第174號案件審理中（下稱前案），有臺灣高等法
    院被告前案紀錄表、前案起訴書附卷可稽。而本案係就被告
    將告訴人陳雯宜於同日匯入案外人李奇軒所有之玉山銀行帳
    號000-0000000000000號帳戶之款項予以提領之犯行提起公
    訴，告訴人陳雯宜為前案之告訴人，業經本院調閱前案卷宗
    核閱無訛，兩案顯係同一案件。徵諸本案被告所涉上開違反
    洗錢防制法等犯行，係由臺灣新竹地方檢察署檢察官於110
    年3月17日以110年度偵字第3273號案件提起公訴，並於110
    年4月20日繫屬於本院，有本案起訴書及臺灣新竹地方檢察
    署110年4月19日函文暨其上所蓋本院收文戳在卷可參（金訴
    字卷第5頁），足見本案繫屬於後，又本案與前案乃係同一
    案件，業如前述，依審判不可分之原則，當為前案起訴效力
    所及，不得再行起訴，爰不經言詞辯論，逕就本案為不受理
    之諭知。
四、起訴書所載有關被害人黃美惠之犯罪事實部分，另經本院審
    結，附此敘明。
據上論斷，應依刑事訴訟法第303條第7款、第307條判決如主文
。
本案經檢察官洪期榮提起公訴，檢察官劉得為到庭執行職務。
中　　華　　民　　國　　110 　年　　7 　　月　　19　　日
                  刑事第三庭    審判長法  官  賴淑敏
                                      法  官  黃怡文
                                      法  官  王靜慧
以上正本證明與原本無異。　　　　　　　　　
如不服本判決應於收受送達後20日內向本院提出上訴書狀，並應
敘述具體理由。其未敘述上訴理由者，應於上訴期間屆滿後20日
內向本院補提理由書（均須按他造當事人之人數附繕本）「切勿
逕送上級法院」。
                                      書記官  林曉郁 
中　　華　　民　　國　　110 　年　　7 　　月　　19　　日
附  表：
編號 匯款人 匯款時間 匯款地點 匯款金額 （新臺幣） 提款時間 提款金額 1 陳雯宜 17時24分 新北市永和區住處網路匯款 4萬9,987元 17時36分45秒 5萬元 2 同上 17時33分 同上網路匯款 3萬9,987元 17時38分13秒 3萬7,000元